【裁判字號】    90,交易,408
【裁判日期】    900919
【裁判案由】    過失傷害
【裁判全文】
臺灣板橋地方法院刑事判決                          九十年度交易字第四八號
    公  訴  人  臺灣板橋地方法院檢察署檢察官
    被      告  乙○○
右列被告因過失傷害案件，經檢察官提起公訴（九十年度偵字第六一○二號），本院
判決如左：
    主  文
乙○○因過失傷害人，處拘役貳拾日，如易科罰金，以佰元折算壹日。
    事  實
一、乙○○於民國九十年一月一日凌晨三時四十分許，駕駛車號ＲＴ－二四九八號自
    用小客車，沿臺北縣新莊市○○路由新莊市往桃園縣龜山鄉方向行駛，行至中正
    路與雙鳳路有交通號誌之交岔路口前，本應注意車輛在同一車道行駛時，除擬超
    越前車外，後車與前車之間，應保持隨時可以煞停之距離，又汽車行駛時，駕駛
    人應注意車前狀況，並隨時採取必要之安全措施，而依當時情形為晴天夜間無照
    明，路面乾燥無缺陷、視線良好等情況，並非不能注意，竟疏於注意，仍貿然行
    駛，致其駕駛之上開車輛左側葉子板撞及同向暫停於前方等待交通號誌轉換，由
    甲○○所騎乘車牌號碼ＢＹＱ－五三一號重型機車之尾部，使機車倒地，甲○○
    因而受有左腰側挫傷之傷害。乙○○於肇事後，在有偵查犯罪職權之機關尚不知
    何人為肇事者前，即主動向到場處理之臺北縣警察局新莊分局丹鳳派出所員警坦
    承肇事而自首，並接受裁判。
二、案經被害人甲○○訴由臺灣板橋地方法院檢察署檢察官偵查起訴。
    理  由
一、右揭犯罪事實，業據被告乙○○於警偵訊及本院審理時坦承不諱，核與告訴人甲
    ○○指述之情節相符，復有道路交通事故調查報告表乙份及現場照片十幀附卷足
    稽。次按車輛在同一車道行駛時，除擬超越前車外，後車與前車之間，應保持隨
    時可以煞停之距離，又汽車行駛時，駕駛人應注意車前狀況，並隨時採取必要之
    安全措施，道路交通安全規則第九十四條第一項、第三項分別定有明文。被告係
    領有駕駛執照之人，對上開規定應知之甚詳，且依卷附現場照片所示：肇事地點
    新莊市○○路與雙鳳路有交通號誌之交岔路口前，當時情況為晴天夜間無照明，
    路面乾燥無缺陷、視線良好，依其狀況，並無不能注意之情事，又非不能注意，
    被告竟疏於注意，以致肇事致人受傷，其顯未注意上開關於交通安全之規定，而
    有過失至為明顯。又告訴人受有左腰側挫傷之傷害，亦有新泰綜合醫院出具之診
    斷證明書乙紙附卷可證，告訴人所受傷害與被告過失行為間顯有相當因果關係。
    至被告指述：當時告訴人突由內側車道變換車道至中線車道云云，惟此為告訴人
    所否認，再者，二車撞擊部位分係被告駕駛之自用小客車左側葉子板及告訴人騎
    乘機車之尾部，有上開照片可參，足知二車撞擊部位幾成一百八十度，應係同向
    自後追撞所造成甚明，被告此部分指述，自不足採。另告訴人指述被告係酒醉駕
    車等語，訊之被告固坦承駕駛右開車輛前曾飲用保力達二杯，然被告駕車肇事時
    ，到場處理之員警並未對被告測試其呼氣所含酒精濃度，業據被告供承在卷，本
    院復查無其他積極證據足資證明被告駕車前已達不能安全駕駛之程度，自不得執
    此遽為不利於被告之認定，均附此敘明。從而，本件事證明確，被告犯行堪以認
    定，應依法論科。
二、核被告因過失駕車行為致告訴人受傷，所為係犯刑法第二百八十四條第一項前段
    之因過失傷害人罪。又其於肇事後，在有偵查犯罪職權之機關尚不知何人為肇事
    者前，即主動向到場處理之臺北縣警察局新莊分局丹鳳派出所員警坦承肇事，有
    臺北縣警察局新莊分局九十年八月三十日新警三刑字第二三二九一號函在卷可稽
    ，並依刑法第六十二條前段自首之規定減輕其刑。爰審酌告訴人所受之傷勢甚微
    ，被告坦承犯行之犯後態度，惟被告尚未與告訴人達成民事和解並賠償損害，暨
    被告之品性、智識等一切情狀，量處如主文所示之刑。末查刑法第四十一條有關
    易科罰金之規定，業經立法院於九十年一月四日修正通過，並經總統於同年月十
    日明令公佈，同年月十二日生效施行。觀諸上開修正後得易科罰金之規定「犯最
    重本刑為五年以下有期徒刑以下之刑之罪，而受六個月以下有期徒刑或拘役之宣
    告，因身體、教育、職業、家庭之關係或其他正當事由，執行顯有困難者，得以
    一元以上三元以下折算一日，易科罰金。但確因不執行所宣告之刑，難收矯正之
    效或難以維持法秩序者，不在此限。併合處罰之數罪，均有前項情形，其應執行
    之刑逾六月者，亦同」，較修正前同條所定「犯最重本刑為三年以下有期徒刑以
    下之刑之罪，而受六月以下有期徒刑或拘役之宣告，因身體、教育、職業、或定
    庭之關係，執行顯有困難者，得以一元以上三元以下折算一日，易科罰金」之內
    容，顯然為有利於被告。是被告所犯，苟為最重本刑五年以下有期徒刑以下之罪
    ，且受六個月以下有期徒刑或拘役之宣告，即有修正後刑法第四十一條規定之適
    用，從而依刑法第二條第一項前段之規定，本案應適用修正後之現行刑法第四十
    一條第一項前段條文之規定，併諭知易科罰金之折算標準。
據上論斷，應依刑事訴訟法第二百九十九條第一項前段，刑法第二條第一項前段、第
二百八十四條第一項前段、第六十二條前段、新修正之第四十一條第一項前段，罰金
罰鍰提高標準條例第一條前段、第二條，判決如主文。
本案經檢察官張云綺到庭執行職務。
中      華      民      國    九十      年      九      月      十九  日
                                  臺灣板橋地方法院交通法庭
                                      法  官  游  秀  雯
右正本證明與原本無異。
如不服本判決，應於判決送達後十日內，向本院提出上訴狀。
                                      書記官  卓  聖  智
中      華      民      國      九十      年      九      月    二十四  日
附錄本案論罪科刑法條全文：
刑法第二百八十四條
因過失傷害人者，處六月以下有期徒刑、拘役或五百元以下罰金，致重傷者，處一年
以下有期徒刑、拘役或五百元以下罰金。
從事業務之人，因業務上之過失傷害人者，處一年以下有期徒刑、拘役或一千元以下
罰金，致重傷者，處三年以下有期徒刑、拘役或二千元以下罰金。


司法院資訊處製作；財團法人民間司法改革基金會備份。
